【裁判字號】    96,審訴,1469
【裁判日期】    970226
【裁判案由】    毒品危害防制條例
【裁判全文】
臺灣桃園地方法院刑事判決            96年度審訴字第1469號
公  訴  人  臺灣桃園地方法院檢察署檢察官
被      告  甲○○
指定辯護人  本院公設辯護人  陳瑞明
上列被告因毒品危害防制條例案件，經檢察官提起公訴（96年度
毒偵字第2118號、第3265號、第4024號），嗣被告於準備程序進
行中為有罪之陳述，經本院合議庭裁定由受命法官獨任進行簡式
審判程序後，聲請改依協商程序而為判決，本院判決如下：
    主  文
甲○○施用第一級毒品，累犯，處有期徒刑捌月，減為有期徒刑
肆月，扣案之注射針筒壹支沒收；又施用第一級毒品，累犯，處
有期徒刑捌月；又施用第二級毒品，累犯，處有期徒刑肆月，減
為有期徒刑貳月；又施用第二級毒品，累犯，處有期徒刑肆月，
扣案之玻璃球吸食器組沒收；又施用第二級毒品，累犯，處有
期徒刑肆月。應執行有期徒刑壹年捌月，扣案之注射針筒壹支、
玻璃球吸食器組均沒收。
    事實及理由
一、本件被告所犯係死刑、無期徒刑或最輕本刑為3 年以上有期
    徒刑以外之罪，其於準備程序中就被訴事實為有罪之陳述，
    經本院告知簡式審判程序之旨，並聽取公訴人、被告及辯護
    人之意見後，爰依刑事訴訟法第273 條之1 第1 項規定合議
    裁定由受命法官獨任進行簡式審判程序。
二、甲○○前有竊盜、毒品前科，其中於民國94年間，因竊盜案
    件，經本院以94年度壢簡字第928號判決判處有期徒刑6月確
    定，於94年11月22日入監執行，嗣於95年5 月21日執行完畢
    （構成累犯）。
三、另被告曾於93年間因施用毒品案件，經本院以93年度毒聲字
    第1067號裁定送觀察、勒戒後，認有繼續施用毒品傾向，再
    經本院裁定令入戒治處所施以強制戒治，於94年11月22日因
    戒治成效合格而停止處分出所，並經臺灣桃園地方法院檢察
    署檢察官於94年12月16日以94年度戒毒偵字第509 號為不起
    訴處分確定。詎仍未戒除毒癮，於前揭強制戒治執行完畢後
    5 年內，明知海洛因、安非他命均為毒品危害防制條例第2
    條第2 項第1 款、第2 款所規定之第一級毒品、第二級毒品
    ，不得施用、持有，竟分別於下述時、地施用毒品：
  (一)基於施用第一級毒品海洛因、第二級毒品安非他命之犯意，
    於96年4 月9 日晚間，在桃園縣平鎮市○○路○○段375 巷
    47弄4 衖4 號住處內，施用施用第一級毒品海洛因、第二級
    毒品安非他命各1 次。嗣於96年4 月9 日23時50分，在桃園
    縣平鎮市○○里○○段興峰巷口前為警查獲，並扣得其所有
    供（但非專供）施用第一級毒品海洛因所用之注射針筒1 支
    。
  (二)又基於施用第一級毒品海洛因、第二級毒品安非他命之犯意
    ，於96年6 月5 日某時許，在桃園縣平鎮市○路邊車內，施
    用第一級毒品海洛因、第二級毒品安非他命各1 次。嗣於同
    日15時30分許，在桃園縣平鎮市○○路○○段375 巷47 弄4
    衖4 號住處為警查獲。
  (三)又基於施用第二級毒品安非他命之犯意，於96年6 月23日，
    在桃園縣某路邊車內，以吸食器吸食方式施用第二級毒品安
    非他命1 次。嗣於同日18時許，在上址住處為警查獲，並扣
    得其所有供（但非專供）施用第二級毒品安非他命所用之玻
    璃球吸食器3 組。案經桃園縣政府警察局中壢分局、平鎮分
    局分別報請臺灣桃園地方法院檢察署檢察官偵查起訴。
三、證據名稱：
  (一)被告於本院準備程序中之自白。
  (二)台灣檢驗科技股份有限公司濫用藥物尿液檢驗報告暨桃園縣
    政府警察局平鎮分局被採尿人姓名編號對照表、台灣檢驗科
    技股份有限公司濫用藥物尿液檢驗報告暨桃園縣政府警察局
    中壢分局尿液暨毒品檢體真實姓名與編號對照表、台灣檢驗
    科技股份有限公司濫用藥物尿液檢驗報告暨桃園縣政府警察
    局平鎮分局被採尿人尿液暨毒品真實姓名與編號對照表、桃
    園縣政府警察局平鎮分局扣押筆錄、扣押物品目錄表、桃園
    縣政府警察局平鎮分局搜索扣押筆錄、扣押物品目錄表各1
    份附卷可稽。
  (三)注射針筒1 支、玻璃球吸食器3 組等扣案可資佐證。
四、本件經檢察官與被告於審判外達成協商之合意且被告已認罪
    ，其合意內容為：就其於96年4 月9 日分別施用第一級毒品
    、第二級毒品部分，被告願受科刑範圍各為有期徒刑8 月、
    4 月，各減為有期徒刑4 月、2 月；就其於96年6 月5 日分
    別施用第一級毒品、第二級毒品部分，被告願受科刑範圍各
    為有期徒刑各為有期徒刑8 月、4 月；就其於96年6 月23日
    施用第二級毒品部分，被告願受科刑範圍為有期徒刑4 月，
    應執行有期徒刑1 年8 月。經查，上開協商合意並無刑事訴
    訟法第455 條之4 第1 項所列情形之一，檢察官聲請改依協
    商程序而為判決，本院爰不經言詞辯論，於協商合意範圍內
    為協商判決，合予敘明。
五、附記事項：
  (一)被告於96年4 月9 日分別施用第一級毒品、第二級毒品之犯
    罪時間均在96年4 月24日以前，所犯為毒品危害防制條例第
    10條第1 項、第2 項之罪，合於減刑條件，與中華民國九十
    六年罪犯減刑條例第2條第1項第3款規定相符，應減其刑期2
    分之1。
  (二)扣案之注射針筒1 支、玻璃球吸食器3 組，分別係被告所有
    ，供（但非專供）施用第一級毒品海洛因、第二級毒品安非
    他命所用之物，業據被告自承在卷，均應依刑法第38條第1
    項第2 款規定宣告沒收。
六、應適用之法條：刑事訴訟法第273 條之1 第1 項、第455 條
    之4 第2 項、第455 條之8 ，毒品危害防制條例第10條第1
    項、第2 項，刑法第11條、第47條第1 項、第51條第5 款、
    第38條第1 項第2 款，中華民國九十六年罪犯減刑條例第2
    條第1 項第3 款、第7 條、第10條第1 項。
七、本判決除有刑事訴訟法第455 條之4 第1 項第1 款、第2 款
    、第4 款、第6 款、第7 款所定情形之一，或違反同條第2
    項規定者外，不得上訴。
八、如不服本件判決，得自收受判決送達之日起10日內，向本院
    提出上訴書狀，上訴於第二審法院。
本案經檢察官鄭堤升到庭執行職務。
中    華    民    國    97    年    2     月    26    日
                  刑事庭    法  官  徐  培  元
以上正本證明與原本無異。
                            書記官  楊  美  慧
中    華    民    國    97    年    2     月    26    日
附錄本件論罪科刑法條：
毒品危害防制條例第10條
施用第一級毒品者，處六月以上五年以下有期徒刑。
施用第二級毒品者，處三年以下有期徒刑。


司法院資訊處製作；財團法人民間司法改革基金會備份。
